【裁判字號】    92,交聲,492
【裁判日期】    921120
【裁判案由】    聲明異議
【裁判全文】
臺灣高雄地方法院交通事件裁定                    九十二年度交聲字第四九二號
    原處分機關  交通部公路總局高雄區監理所
    受處分人即
    異  議  人  甲○○
    代  理  人  徐文彬律師
右列受處分人因違反道路交通管理處罰條例案件，對於交通部公路總局高雄區監理所
民國九十二年八月六日所為之處分（原處分：高監自字第裁八—Ｎ九七九一
七號），聲明異議，本院裁定如左：
    主  文
異議駁回。
    理  由
一、聲明異議意旨如附件聲明異議狀所載。
二、按汽車駕駛人，駕駛汽車違反道路交通安全規則，因而肇事致人死亡者，吊銷其
    駕駛執照，一年內不得考領駕駛執照，道路交通管理處罰條例第六十一條第一項
    第四款、第六十七條第三項分別定有明文。
三、經查，本件受處分人即異議人甲○○確有於九十二年一月三日二十二時許，駕駛
    其所有車號五Ｓ─七一四三號自用小客車，沿高雄縣大寮鄉○○路由東往西方向
    行駛，嗣於同日二十二時五分許，行經大漢路與民族路交岔路口時，原應注意汽
    車行近行人穿越道前，應減速慢行，該路段速限復僅為七十公里，不得超速行駛
    ，且應注意車前狀況以隨時採取必要之安全措施，而當時天候晴天、視距良好、
    路面狀況乾燥、無障礙物，客觀上並無不能注意之情形，竟仍疏未注意車前狀況
    ，且未減速慢行，而以時速超過七十公里之速度，貿然通過前揭交岔路口，致發
    現被害人張昆龍騎乘腳踏車，沿行人穿越道，由民族路北往南穿越大漢路時，因
    閃避不及而由側面撞擊被害人騎乘之腳踏車左側，被害人因而人車倒地，經送高
    雄長庚紀念醫院急救，仍因頭部外傷導致腦挫傷不治死亡一情，業據異議人迭於
    另案警訊、偵查及第一、二審審理中供承不諱，且異議人所為上開過失致人於死
    之犯行，業經本院於九十二年五月二十七日以九十二年度交訴字第四六號判處有
    期徒刑六月，如易科罰金，以三百元折算一日，嗣異議人不服提起上訴，再經臺
    灣高等法院高雄分院於九十二年九月四日以九十二年度交上訴字第七三號駁回異
    議人之上訴而確定在案，此有該二份判決書等件附卷可稽。顯見異議人確有疏未
    注意車前狀況，未減速慢行，貿然通過前揭交岔路口，因而肇事致人死亡之違規
    行為，堪以認定。是以異議人如對自己並無過失而否認有業務過失致人於死之犯
    行而抗辯，何以不於攸關自己成立犯罪與否之上開刑事案件審理中請求調查如聲
    請異議狀所載之：向高雄縣政府函查肇事路面已建築多久、傳喚載運被害人之救
    護車司機、送國立暨南大學鑑定等證據云云，反而於上開刑事案件之警訊、偵查
    及第一、二審審理中均坦承有業務過失致人於死之犯行，卻於本件聲明異議交通
    案件而抗辯其無過失！是以異議人前開所辯及聲請調查證據等事項，實不足採信
    且核無必要。綜上所述，原處分機關依道路交通管理處罰條例第六十一條第一項
    第四款及第六十七條第三項規定（原裁決書漏載），裁處異議人吊銷駕駛執照，
    一年內禁考，核無違誤，本件異議人之異議為無理由，應予駁回。
據上論斷，應依道路交通案件處理辦法第十九條，裁定如主文。
中      華      民      國    九十二    年     十一     月     二十     日
                                臺灣高雄地方法院交通法庭
                                    法  官  林  家  賢
右正本證明與原本無異。
如不服本裁定，應於裁定送達後五日內，向本院提出抗告狀。
                                    書記官  許  雅  惠
中      華      民      國    九十二    年     十一     月    二十一    日


司法院資訊處製作；財團法人民間司法改革基金會備份。
